【裁判字號】    97,交抗,506
【裁判日期】    970829
【裁判案由】    聲明異議
【裁判全文】
臺灣高等法院高雄分院刑事裁定         97年度交抗字第506號
抗  告  人  高雄市政府交通局
代  表  人  甲○○
受處 分 人  乙○○
上列抗告人因違反道路交通管理處罰條例聲明異議案件，不服臺
灣高雄地方法院中華民國97年7 月24日裁定（97年度交聲字第58
3 號），提起抗告，本院裁定如下：
    主  文
抗告駁回。
    理  由
一、抗告意旨略以：受處分人乙○○於民國96年11月29日下午1
    時50分許，駕駛YD-2310 號自小客車行經高雄市○○○○○
    路口，經以感應式線圈測速照相儀器測得時速56公里而超速
    行駛。又該感應式線圈測速照相儀器出廠後，已經瑞士（似
    應為荷蘭之誤）測量局檢驗合格簽證，再經我國駐瑞士（似
    應為荷蘭之誤）台北代表處與臺灣臺北地方法院所屬民間公
    證人公證，是其功能之準確當無疑義。抗告人裁決受處分人
    乙○○罰鍰新臺幣（下同）1 千600 元，即無違誤。
二、經查：
    (一)受處分人乙○○於96年11月29日下午1 時50分許，駕駛YD
      -2310 號自小客車，行經高雄市○○○○○路口時，經以
      感應式線圈測速照相儀器測得時速56公里，超過限速16公
      里，為警逕行舉發後，再經抗告人機關裁決罰鍰1 千600
      元之事實，有高雄市政府交通局97年3 月11日3232BC-000
      0000號裁決書、照片、高雄市政府警察局交通警察大隊97
      年2 月22日高市警交三字第0970002338號函附卷可稽 (見
      原審卷第6、14、17～18頁），自堪以認定。
    (二)又抗告人機關固以感應式線圈測速照相儀器出廠後，已經
      瑞士（似應為荷蘭之誤）測量局檢驗合格簽證，再經我國
      駐瑞士（似應為荷蘭之誤）台北代表處與臺灣臺北地方法
      院所屬民間公證人公證，是其功能之準確當無疑義等語。
      然依度量衡法第5 條規定：「為確保交易安全、維護大眾
      安全健康及環境保護，主管機關得就供交易、證明、公務
      檢測、環境保護、公共安全、醫療衛生有關之度量衡器，
      指定為法定度量器。」，同法第7 條規定：「辦理法定度
      量衡器檢定、檢查之機關（構）、團體，其使用之度量衡
      標準器應適時追溯檢校；因公務執行檢測用之度量衡器，
      亦同。」同法第16條規定：「經檢定合格在使用中之法定
      度量衡器，應接受檢查。」。再依度量衡法施行細則第2
      條及度量衡器檢定檢查辦法第3 條規定，度量衡法第5 條
      所稱法定度量衡器其中速度計係指公務檢測用雷達測速儀
      及公務檢測用雷射測速儀（光達式）。綜觀上開規定，可
      知感應式線圈測速照相儀器既未經本國主管機關指定為法
      定度量器，自亦無從依度量衡法規定辦理檢定及檢查。是
      感應式線圈測速照相儀器依法自不得使用於公務執行檢測
      用。
    從而，高雄市政府警察局交通警察大隊使用感應式線圈測速
    照相儀器執行檢測，認受處分人超速行駛，尚難採憑。抗告
    人機關裁決受處分人罰鍰1 千600 元，即難認為允當。原審
    裁定撤銷原處分，另諭知受處分人不罰，核無違誤。抗告人
    機關之抗告，為無理由，應予駁回。
三、據上論結，應依道路交通案件處理辦法第26條、刑事訴訟法
    第412 條，裁定如主文。
中    華    民    國    97    年    8     月    29    日
                  刑事第八庭    審判長法  官   李炫德
                                      法  官   陳志銘
                                      法  官   郭玫利
以上正本證明與原本無異。
不得再抗告。
中    華    民    國    97    年    8     月    29    日
                                      書記官   楊茱宜


司法院資訊處製作；財團法人民間司法改革基金會備份。
